臺灣臺中地方法院民事裁定　　　　　　　95年度聲字第2832號
聲　請　人　慧豐鋼模股份有限公司
兼上一人之
法定代理人　乙○○
相　對　人　甲○○
上列聲請人聲請返還擔保金事件，本院裁定如下：
    主      文
本院95年度存字第1456號提存事件聲請人所提存之擔保金新臺幣
壹佰伍拾萬元，經強制執行後之餘額新臺幣壹佰參拾貳萬貳仟參
佰貳拾伍元，准予返還。
其餘聲請駁回。
聲請程序費用由相對人負擔。
    理      由
一、聲請意旨略謂：聲請人前依臺灣臺中地方法院93年度智字第
    35號民事判決，提存現金新臺幣（下同）150萬元，為相對
    人預供擔保後免為假執行。因聲請人對上開民事判決不服，
    上訴臺灣高等法院臺中分院，嗣經該院以95年度智上易字第
    8號判決確定在案，訴訟業已終結，經聲請人另依民事訴訟
    法第104條第1項第3款之規定，於民國（下同）95年11月13
    日於台中民權路郵局以第222號存證信函，催告相對人於20
    日內行使權利，然迄今未見相對人有任何行使權利之主張。
    故聲請人爰依民事訴訟法第106條準用第104條第1項第3款規
    定，聲請准予取回前開擔保金等語。
二、按訴訟終結後，供擔保人證明已定20日以上之期間，催告受
    擔保利益人行使權利而未行使，或法院依供擔保人之聲請，
    通知受擔保利益人於一定期間內行使權利並向法院為行使權
    利之證明而未證明者，法院應依供擔保人之聲請，以裁定命
    返還其提存物，民事訴訟法第104條第1項第3款定有明文。
    前開規定，於其他依法令供訴訟上之擔保者準用之，並為同
    法第106條所明定。
三、聲請人主張之事實，業據其提出本院95年度存字第1456號提
    存書、國庫存款收款書、本院93年度智字第35號民事判決、
    臺灣高等法院臺中分院95年度智上易字第8號民事判決、郵
    局存證信函及掛號郵件收件回執等為證，復經本院調取95年
    度存字第1456號提存卷宗及本院93年度智字第35號民事卷宗
    查明無誤，且本院查無相對人行使權利之資料，有查詢簡覆
    表5份在卷可憑，自可信為真正。故聲請人聲請返還提存之
    擔保金，於法即無不合。惟查，相對人於臺灣高等法院臺中
    分院95年度智上易字第8號民事判決確定後，即以該確定判
    決為執行名義，向本院民事執行處聲請對前開擔保金為強制
    執行（95年度執字第71091號），而先後執行收取125,498元
    （本院96年度取字第105號）及52,177元（本院96年度取字
    第658號），此業經本院調閱該等提存卷宗查明無誤。故聲
    請人提存之1,500,000元擔保金，於經相對人強制執行後，
    僅餘1,322,325元。從而聲請人聲請返還1,500,000元擔保金
    中經強制執行後之餘額1,322,325元，核屬正當，應予准許
    。其餘逾此部分之聲請，即無理由，應予駁回。
四、依民事訴訟法第95條、第79條，裁定如主文。
中　　華　　民　　國　　96　　年　　4 　　月　　10　　日
                  民事第一庭  法  官  游文科
正本係照原本作成。
如對本裁定不服，應於裁定送達後10日內向本院提出抗告狀（須
附繕本），並繳納抗告裁判費新臺幣1,000元。
中　　華　　民　　國　　96　　年　　4 　　月　　10　　日
                              書記官   謝坤冀
